臺灣板橋地方法院刑事判決　　　　　　94年度交簡上字第78號
上　訴　人
即　被　告　乙○○
上列上訴人即被告因過失傷害案件，不服本院94年度交簡字第20
0 號中華民國94年5 月24日所為第一審簡易判決（聲請簡易判決
處刑案號：臺灣板橋地方法院檢察署94年度偵字第2624號），提
起上訴，本院管轄第二審之合議庭判決如下︰
    主  文
上訴駁回。
    事實及理由
一、本案經本院審理結果，認第一審判決以被告乙○○並無重型
    機車之駕駛執照，竟擔任址設臺北縣中和巿興南路一段93巷
    2 號1 樓「三友煤氣有限公司」之送貨員，平日以駕駛機車
    載送瓦斯筒為業，為從事駕駛業務之人。於民國93年6 月5
    日上午10時46分許，駕駛車號ACQ-529 號重型機車，載運20
    公斤裝之瓦斯筒二筒從事送貨業務，沿臺北縣中和市○○路
    ○段128 巷往自立路方向行駛，於行經中和市○○路○段12
    8 巷3 號前，本應注意汽車行駛時，駕駛人應注意車前狀況
    及兩車併行之間隔，並隨時採取必要之安全措施，且機器腳
    踏車附載物品，寬度不得超過把手外緣10公分，而依當時天
    候晴、日間光線充足、柏油路面乾燥、無缺陷、無障礙物、
    視距良好，並無不能注意情形，竟疏未注意車前狀況及兩車
    併行之間隔，且所附載之瓦斯筒寬度已超過其機車把手外緣
    10公分，致與告訴人甲○○所駕駛、沿中和市○○路○段12
    8 巷往秀朗路三段方向行駛、車號QVM-830 號輕型機車於會
    車之際，被告乙○○重型機車上所載運瓦斯筒之外緣，不慎
    擦撞告訴人甲○○輕型機車之左把手處，造成告訴人甲○○
    左手第4 指指骨開放性骨折之傷害，而認被告乙○○所為係
    犯刑法第284 條第2 項前段之業務過失傷害罪，被告乙○○
    無駕駛執照駕車，因而致人受傷，依道路交通管理處罰條例
    第86條第1 項規定加重其刑，量處有期徒刑五月，如易科罰
    金以三百元折算一日，其認事用法均無違誤，量刑亦屬適當
    ，應予維持，並引用第一審判決書所記載之證據及理由（如
    附件）。
二、上訴人即被告乙○○上訴意旨略以：當時伊機車上之瓦斯筒
    並未擦撞告訴人機車之左把手，因為那個地方是菜市場，伊
    不可能騎太快，伊看到告訴人機車從反方向過來，她的機車
    前面腳踏板處載著一台電腦的主機，她有彎下腰，用左手在
    弄那個主機，好像是要把那台主機扶正，結果好像就是重心
    不穩，機車連同主機一起整個滑倒，她的機車有將地面刮一
    條很長的痕跡。她的機車開始滑倒的地方就在伊的旁邊，也
    就是在伊的左邊。會車當時，兩部機車的距離差很多，當時
    路上只有伊與告訴人兩部機車，她不可能斜的過來撞到伊，
    伊當時與她都是直線的云云。經查，告訴人甲○○所述其機
    車左把手處與被告機車機車附載之瓦斯筒發生擦撞之情節，
    經核與卷附天主教耕莘醫院診斷書所載其「左手第4 指指骨
    開放性骨折」之傷勢確屬相符，應符實情，可堪採信。況且
    ，被告辯稱：會車當時，兩部機車的距離差很多云云，但查
    ，依卷附道路交通事故現場圖所示，被告機車當時係沿中和
    市○○路○段128 巷往自立路方向行駛，道路邊緣繪有紅線
    ，該紅線距離告訴人機車倒地後之刮地痕起點，僅僅1.5 公
    尺而已，可見本件兩部機車會車當時，兩車間之間隔極短，
    絕非如被告所辯：兩部機車的距離差很多云云。本件被告當
    時疏未注意兩車間之間隔，而其機車所附載之瓦斯筒寬度已
    超過其機車把手外緣10公分，正是因此而導致該瓦斯筒之外
    緣擦撞告訴人機車左把手處，肇致告訴人受傷，洵無可疑，
    是被告就本件車禍之發生應有應注意、能注意而疏未注意之
    過失情事無訛。又本件被告於車禍事故發生後，於警詢時並
    未承稱有與告訴人機車發生擦撞之事實，要無對於未發覺之
    罪自首之可言，併予敘明。綜上，本件上訴人即被告乙○○
    所辯為不足採，其指原審判決不當云云，為無理由，應予駁
    回。
據上論斷，應依刑事訴訟法第455 條之1 第1 項、第3 項、第36
8 條、第373 條，判決如主文。
本案經檢察官黃仙宜到庭執行職務。
中　　華　　民　　國　　94　　年　　12　　月　　27　　日
                    交通法庭  審判長法  官  戴嘉清
                                    法  官  林晏鵬
                                    法  官  陳信旗
以上正本證明與原本無異
不得上訴
                                    書記官  許千士
中　　華　　民　　國　　94　　年　　12　　月　　27　　日
附錄本案論罪科刑法條全文：
刑法第284 條
因過失傷害人者，處六月以下有期徒刑、拘役或五百元以下罰金
，致重傷者，處一年以下有期徒刑、拘役或五百元以下罰金。
從事業務之人，因業務上之過失傷害人者，處一年以下有期徒刑
、拘役或一千元以下罰金，致重傷者，處三年以下有期徒刑、拘
役或二千元以下罰金。
